臺灣板橋地方法院交通事件裁定　　　　94年度交聲字第1823號
原處分機關　交通部公路總局臺北區監理所
異　議　人
即受處分人　甲○○
上列受處分人即異議人因違反道路交通管理處罰條例案件，對於
交通部公路總局臺北區監理所民國94年9 月14日為之北監自裁字
第裁40-Z00000000號裁決處分，聲明異議，本院裁定如下：
    主  文
原處分撤銷。
甲○○汽車行駛於高速公路，而不遵管制之規定，處新臺幣仟
元罰鍰，並記違規點數壹點。
    理  由
一、原處分意旨略以：異議人即受處分人甲○○所有之車牌號碼
    3T-4038 號自用小客車，於民國94年7 月30日上午7 時52分
    ，行經國道三號公路南下334.9 公里處，因該路段速限為時
    速110 公里，竟以時速124 公里之速度超速行駛（超速14公
    里），經內政部警政署國道公路警察局第八警察隊善化分隊
    執勤警員以雷射測速器測定超速後，掣單逕行舉發，並經原
    處分機關依道路交通管理處罰條例第33條第1 項規定，裁處
    罰鍰新台幣（下同）3,000元。
二、異議意旨略以：94年7 月30日7 時52分許由異議人之配偶王
    經賦駕駛異議人所有之車牌號碼3T-4038 號自用小客車，行
    駛於國道三號南下334.9 公里處時，異議人自行裝設之超速
    警示器已提醒異議人，異議人之配偶並將時速降至限制之時
    速左右，實不應遭照相舉發，詎國道第八警察隊仍為之舉發
    ，其所使用之電子照相設備顯有誤差，為此聲明異議云云。
三、按汽車行駛於高速公路或設站管制之道路，而不遵管制之規
    定者，處汽車駕駛人3,000 元以上6,000 元以下罰鍰；汽車
    駕駛人有上述情事者，除依原條款處罰鍰外，並予記點一點
    ，道路交通管理處罰條例第33條第1 項、第63條第1 項第1
    款分別定有明文。又汽車行駛高速公路，應依速限標誌指示
    ，高速公路交通管制規則第5 條前段，亦規定甚明。查：
(一)、本件異議人即受處分人甲○○所有之車牌號碼3T-4038 號自
    用小客車，於94年7 月30日上午7 時52分，行經國道三號公
    路南下334.9 公里處，該路段速限為時速110 公里，惟經內
    政部警政署國道公路警察局第八警察隊善化分隊執勤警員以
    雷射測速器測定前開車輛竟以時速124 公里之速度超速行駛
    （超速14公里），因而掣單逕行舉發，嗣異議人於94年8 月
    24日提出申訴，經原處分機關函請舉發單位查證結果，認上
    開違規屬實，原處分機關乃依道路交通管理處罰條例第33條
    第1 項規定裁處罰鍰3,000 元，異議人並於94年9 月6 日繳
    交3,000 元罰鍰等情，有舉發違反道路交通管理事件通知單
    、舉發照片、申訴書、內政部警政署國道公路警察局第八隊
    警察隊94年9 月2 日公警八交字第0940871480號函、交通部
    公路總局自行收納款項收據（收據聯）等影本各1 件附卷可
    稽，首堪認定。
(二)、異議人固不否認前開車輛於前揭時間，行經國道三號公路南
    下334. 9公里處，惟否認有駕車超速之違規行為，並以前揭
    情詞置辯。然查：本案舉發相片右下角「UX010171」編號係
    LTI20.20 型式雷射測速槍之機號，有內政部警政署國道公
    路警察局第八警察隊94年11月公警八交字第0940871843號函
    暨所附之臺灣光學有限公司檢驗報告各1 只附卷可參。而就
    該型號即本件系爭採證之雷射測速槍準確度而言，經本院向
    內政部警政署國道公路警察局第八警察隊函詢，該隊以94年
    10月25日以公警八交字第0940871695號函及前開內政部警政
    署國道公路警察局第八警察隊94年11月公警八交字第094087
    1843號函覆略稱：「本案交通執法雷射測速相機組，係使用
    LTI20.20 型式雷射測速槍，因我國經濟部中央標準檢驗局
    尚未有檢定雷射測試照相之規範，故在未有檢定規範以前，
    乃爰用國外出廠之國際檢驗規定（國外需經過檢定合格始得
    出廠），且該檢驗合格文件譯本業經臺灣臺北地方法院認證
    。該儀器是國外先進科學儀器，在我國尚未有檢定規範以前
    ，適用國際檢驗規定，且該檢驗合格文件譯本業經本國法院
    公證。四、本隊使用之LTI20.20 型式雷射測速儀器，本年
    三月份亦經函請臺灣光學有限公司派遣工程施予以檢修及各
    項功能調校。」、「前開舉發本件交通違規之槍號「UX0101
    71」雷射測速槍於94年3 月31日進行校正檢查經檢驗校正，
    可正常操作使用」等情，有上開內政部警政署國道公路警察
    局第八警察隊函文在卷可參，則本件舉發員警所使用雷射測
    速槍既經專業單位定期檢修及為各項功能調校，並認功能正
    常，該等儀器之精確性即可信實。則本件異議人之違規事實
    經由舉發警員以前開科學儀器測得其車速高於最高速限110
    公里，始依法掣單舉發，自屬有據，異議人辯稱雷射測速槍
    有誤差云云，尚難遽信。
四、綜上所述，本件異議人駕駛汽車行駛於高速公路，有未依速
    限標誌指示而超速行駛之違規行為，已臻明確，是舉發單位
    以異議人有「行速124 公里、限速110 公里、超速14公里」
    之違規行為，當場製單舉發，固非無由，然原處分機關僅依
    道路交通管理處罰條例第33條第1 項及違反道路交通管理事
    件統一裁罰標準表之規定，裁處異議人罰鍰3,000 元，漏未
    依同條例第63條第1 項第1 款之規定，記違規點數1 點，於
    法尚有未合，爰依法撤銷原處分，另依道路交通管理處罰條
    例第33條第1 項、第63條第1 項第1 款及違反道路交通管理
    事件統一裁罰基準表，自為裁定，裁罰異議人如主文第2項
    所示，以資適法。
五、依道路交通案件處理辦法第20條，裁定如主文。
中　　華　　民　　國　　94　　年　　11　　月　　30　　日
                  交通法庭　法　官　陳明偉
以上正本證明與原本無異。
如不服本裁定應於送達後5日內向本院提出抗告狀。
                            書記官　陳慧儷
中　　華　　民　　國　　94　　年　　11　　月　　30　　日
